臺灣臺中地方法院宣示判決筆錄　　　　　99年度訴字第3544號
公　訴　人　臺灣臺中地方法院檢察署檢察官
被　　　告　廖文彬
上列被告因誣告案件，經檢察官提起公訴（ 99年度偵字第11990
號）後，聲請改依協商程序判決，本院於中華民國100年1月12日
下午4時，在本院第2法庭宣示判決，出席職員如下：
　　　　　　　　　　　　　　　　法　官　陳得利
　　　　　　　　　　　　　　　　書記官　吳慕先
　　　　　　　　　　　　　　　　通　譯
法官起立朗讀判決主文、犯罪事實要旨、處罰條文，及告以上訴
限制、期間並提出上訴狀之法院，且諭知記載其內容：
一、主  文：
    廖文彬犯偽證罪，處有期徒刑肆月。
二、犯罪事實要旨：
    何兆以、張振廊均明知海洛因係毒品危害防制條例第2條第2
    項第1款所列管之第1級毒品，不得非法持有、販賣，竟共同
    基於販賣第 1級毒品之犯意聯絡，由何兆以提供其向真實姓
    名年籍不詳、綽號「黑狗」之成年男子所借用之門號000000
    0000號SIM卡予張振廊，裝入其所有之NOKIA廠牌行動電話機
    具內使用，供何兆以、張振廊與購買毒品者約定交易，再由
    張振廊將何兆以事先販入而已分裝好之海洛因交付予購毒者
    ，並向購毒者收取價金交回何兆以，何兆以則交付毒品予張
    振廊施用，以此方式於下列時間、地點，共同販賣第 1級毒
    品海洛因予廖文彬：(一)廖文彬於 98年3月6日下午2時33分許
    ，以其持用之0000000000號行動電話撥打當時由張振廊持用
    之上開0926號電話，向張振廊洽購海洛因 500元，張振廊應
    允後，旋即前往廖文彬臺中市○○區○○路永盛巷 140號住
    處附近交易，張振廊將由何兆以事先交付已分裝好之 500元
    海洛因毒品 1包交予廖文彬供其施用，惟廖文彬迄今尚未交
    付500元價金。(二)廖文彬於98年3月9日中午，以其持用之000
    0000000號行動電話撥打當時由張振廊持用之上開 0926號行
    動電話，向張振廊洽購海洛因 500元，張振廊應允後，廖文
    彬隨即前往何兆以臺中市○里區○○路 76之3號住處交易，
    廖文彬交付購買海洛因之價金 300元予張振廊，張振廊再將
    何兆以事先交付已分裝好之500元海洛因1包交予廖文彬供其
    施用，廖文彬迄今尚積欠200元價金。(三)廖文彬於98年3月18
    日中午12時14分許，以其持用之0000000000號行動電話撥打
    當時由張振廊持用之上開0926號電話，向張振廊洽購海洛因
    500 元，張振廊應允後，廖文彬旋即前往何兆以臺中市○里
    區○○路 76之3號住處交易，廖文彬交付購買海洛因之價金
    300 元予張振廊，張振廊再將由何兆以事先交付已分裝好之
    500元海洛因1包交予廖文彬供其施用，廖文彬迄今尚積欠20
    0元價金。(四)廖文彬於98年 3月19日中午12時9分許，以其持
    用之0000000000號行動電話撥打當時由張振廊持用之上開09
    26號電話，向張振廊洽購海洛因 500元，張振廊應允後，旋
    即在臺中市○區○○路3段106巷8號306室何兆以租處附近之
    一中街與育才街口交易，廖文彬交付購買海洛因之價金 500
    元予張振廊，張振廊再將由何兆以事先交付已分裝好之 500
    元海洛因1包交予廖文彬供其施用。該案於98年4月15日，經
    廖文彬於臺灣臺中地方法院檢察署偵查時具結證稱上情不諱
    ，隨即經該署提起公訴（ 98年度偵字第9530、9916、11183
    號），經本院以98年度訴字第1845號刑事案件進行審理。詎
    廖文彬竟基於偽證之犯意，於 98年9月11日該案審理中，經
    承審法官告知證人具結義務及偽證處罰而具結後，仍翻異前
    詞略證稱：毒品海洛因不是用買的，張振廊請伊的，因為伊
    沒有錢，伊與張振廊是朋友，在偵查中所述時間不確定，應
    該是 3次而已，但是伊沒有買，當時伊太緊張了，才這麼說
    ，3月19日之譯文提到 500元，是拿500元價值的東西，張振
    廊直接拿給伊，沒有用欠的，伊不知道阿順是何兆以，是到
    警局指認才知道阿順叫何兆以，偵查中證稱是何兆以、張振
    廊2人販賣第一級毒品海洛因4次給伊，是在偵查中太緊張了
    ，伊不知道張振廊大哥阿順為何要把毒品交給張振廊，而免
    費送伊，張振廊給伊2、3次毒品免費吸食，東西給伊就走了
    ，沒有跟伊要錢等語，而於執行審判職務之本院法官審判時
    ，於案情有重要關係之事項，供前具結，而為虛偽陳述。嗣
    經臺灣高等法院臺中分院告發及臺灣臺中地方法院檢察署檢
    察官簽分偵查起訴後，廖文彬於其所虛偽陳述之案件（即最
    高法院99年度臺上第5549號刑事案件《臺灣高等法院臺中分
    院98年度上訴字第2503號、本院98年度訴字第1485號》），
    於99年9月9日判決確定前，在本案 99年度偵字第11990號案
    件偵查中，於99年8月6日檢察官偵查時自白偽證犯行。
三、處罰條文：
    中華民國刑法第168條
    於執行審判職務之公署審判時或於檢察官偵查時，證人、鑑
    定人、通譯於案情有重要關係之事項，供前或供後具結，而
    為虛偽陳述者，處7年以下有期徒刑。
四、協商判決除有刑事訴訟法第455條之4第1項第1款於本訊問程
    序終結前，被告撤銷協商合意或檢察官撤回協商聲請者；第
    2款被告協商之意思非出於自由意志者；第4款被告所犯之罪
    非第455條之2第1項所定得以協商判決者；第6款被告有其他
    較重之裁判上一罪之犯罪事實者；第 7款法院認應諭知免刑
    或免訴、不受理者情形之一，及違反同條第 2項「法院應於
    協商合意範圍內為判決；法院為協商判決所科之刑，以宣告
    緩刑或 2年以下有期徒刑、拘役或罰金為限」之規定者外，
    不得上訴。
五、如有上開可得上訴情形，得自收受宣示判決筆錄送達之日起
    10日內，向本院提出上訴書狀，上訴於第2審法院。
中    華    民    國   100    年    1     月    12    日
                  刑事第二庭  法  官  陳  得  利
                              書記官  吳  慕  先
上為正本係照原本作成
                              書記官  吳  慕  先
中    華    民    國   100    年    1     月    12    日